---
title: ""
format: 
  revealjs:
    theme: ["custom.scss"]
    slide-number: c/t
    show-slide-number: all
    center-title-slide: true
    transition: fade
    background-transition: fade
    footer: "Trabalho Final Relatórios e Apresentações"
    chalkboard: true
editor: visual
---

# Análise das top30 jogadoras de vôlei de 2019 {background-color="white" background-image="volley.png" background-size="350px" background-opacity="0.5" style="text-align:center;"}

## A base de dados

Para a análise de dados, escolhemos uma base  contendo as 30 melhores jogadoras de vôlei no ano de 2019. Essa base foi retirada do **[Kaggle](https://www.kaggle.com/code/beyzanurarslan/best-women-volleyball-players-eda-visualization).**

```{r}
library(dplyr)
library(readr)
library(ggplot2)
library(stringr)
library(janitor)
library(ggrepel)

best_players_2019 <- read_csv("2019volleyball.csv", show_col_types = FALSE) |> 
  janitor::clean_names() |> 
  mutate(spike = stringr::str_replace(spike, "cm", ""),
         spike = as.numeric(spike),
         block = stringr::str_replace(spike, "cm", ""),
         block = as.numeric(block),
         height = stringr::str_replace(height, "cm", ""),
         height = as.numeric(height),
         weight = stringr::str_replace(weight, "kg", ""),
         weight = as.numeric(weight))

glimpse(best_players_2019)
```

## Pacotes utilizados na análise

Para a manipulação desses dados, utilizaremos os pacotes: 


1. `readr` para importação dos dados  
2. `dplyr`, `stringr` e `janitor` para manipulação dos dados  
3. `ggplot2` e `ggrepel` para visualização dos dados  
4. `formattable` para geração de tabelas  


```{r}
#| echo: true
#| message: false
library(dplyr)
library(readr)
library(ggplot2)
library(stringr)
library(janitor)
library(ggrepel)
library(formattable)
```

## Número de jogadoras por país

::: columns
::: {.column width="60%"}
```{r}
#| echo: false
#| fig-width: 7
#| fig-height: 7
best_players_2019 |> group_by(nationality) |> 
  count(sort = TRUE, name = "number") |> 
  ggplot(aes(x=forcats::fct_reorder(nationality, number, .desc = TRUE),
                      y=number, fill = nationality)) +
  geom_col(show.legend = FALSE) + 
  scale_y_continuous(breaks = seq(0, 15, by = 1)) + theme_bw() + 
  labs(x = "", y = "Número de Atletas no top30") + 
  theme(axis.text.x = element_text(angle = 90, vjust = 0.5, hjust=1), text = element_text(size = 20)) + scale_fill_brewer(palette = "Set3")
```
:::

::: {.column width="40%"}
Interessante observar que o Brasil foi o país com o maior número de jogadoras no top30, seguido por EUA e China.
:::
:::

## Posições que mais aparecem no top30

::: columns
::: {.column width="60%"}
```{r}
#| echo: false
#| fig-width: 7
#| fig-height: 7
best_players_2019 |> dplyr::group_by(position) |> dplyr::count(sort = TRUE) |> 
  ggplot2::ggplot(ggplot2::aes(x = forcats::fct_reorder(position, n, .desc = TRUE), 
                               y = as.factor(n), fill = position)) + 
  ggplot2::geom_col(show.legend = FALSE) + ggplot2::theme_bw() + 
  ggplot2::labs(x = "Posição", y = "Número de Jogadoras") +
  theme(axis.text.x = element_text(angle = 90, vjust = 0.5, hjust=1), text = element_text(size = 20)) + scale_fill_brewer(palette = "Set2")
```
:::

::: {.column width="40%"}
Dentre as jogadoras do top30, a posição com maior número de jogadoras é a de ponteira, seguida por central (meio de rede), oposta, levantadora e por fim, líbero.
:::
:::

## Posições das brasileiras que mais aparecem no top30

::: columns
::: {.column width="60%"}
```{r}
#| echo: false
#| fig-width: 7
#| fig-height: 7
best_players_2019 |> filter(nationality == "Brazil") |>  dplyr::group_by(position) |> dplyr::count(sort = TRUE) |> 
  ggplot2::ggplot(ggplot2::aes(x = forcats::fct_reorder(position, n, .desc = TRUE), 
                               y = as.factor(n), fill = position)) + 
  ggplot2::geom_col(show.legend = FALSE) + ggplot2::theme_bw() + 
  ggplot2::labs(x = "Posição", y = "Número de Jogadoras") +
  theme(axis.text.x = element_text(angle = 90, vjust = 0.5, hjust=1), text = element_text(size = 20)) + scale_fill_brewer(palette = "Set2")
```
:::

::: {.column width="40%"}
Dentre as jogadoras brasileiras do top30, a posição com maior número de jogadoras é a de central com 4 jogadoras, seguida por líbero, ponteira e levantadora, todas com 1 jogadora.
:::
:::

## Brasileiras no top30
```{r}
best_players_2019 |> 
  filter(nationality == "Brazil") |>
  select(name, position, birthdate) |> formattable::formattable()
```


## Relação entre altura da jogadora e altura em que ela ataca/bloqueia
Para realizar essa análise, as posições de levantadora e líbero foram excluídas, pois não participam do ataque e costumam ser menores que as demais jogadoras.

```{r, fig.show='hide'}
#| echo: true
#| code-line-numbers: 2
best_players_2019 |> 
  filter(position != "Setter" & position != "Libero") |> 
  ggplot(ggplot2::aes(x = height, y = spike, label = name)) + 
  geom_point() + geom_smooth() + theme_bw() + theme(text = element_text(size = 20)) +
  labs(x = "Altura da Jogadora (cm) ", y = "Altura de Ataque/Bloqueio (cm)") +
  geom_text_repel(box.padding = 1, max.overlaps = 1000, size = 8)
```

## Relação entre altura da jogadora e altura em que ela ataca/bloqueia {.smaller}

Com essa figura é possível observar que em geral, atletas mais altas atacam e bloqueiam bolas mais altas. Mas é interessante observar as jogadoras Paola Egonu e Tijana Boskovic, que possuem as duas maiores alturas de ataque/bloqueio apesar de não estarem entre as top5 mais altas. Ambas são opostas (atacantes) e consideradas as melhores do mundo.


```{r}
#| echo: false
#| fig-width: 20
#| fig-height: 8
best_players_2019 |> 
  filter(position != "Setter" & position != "Libero") |> 
  ggplot(aes(x = height, y = spike, label = name)) + 
  geom_point() + geom_smooth() + theme_bw() + theme(text = element_text(size = 20)) +
  labs(x = "Altura da Jogadora (cm) ", y = "Altura de Ataque/Bloqueio (cm)") +
  geom_text_repel(box.padding = 1, max.overlaps = 1000, size = 8)
```

## Mão dominante

::: columns
::: {.column width="50%"}
```{r}
#| echo: false
#| fig-width: 7
#| fig-height: 7

best_players_2019 |> dplyr::group_by(dominant_hand) |> dplyr::count() |> 
  dplyr::filter(dominant_hand != "null") |> 
  ggplot2::ggplot(ggplot2::aes(x = dominant_hand, y = n, fill = dominant_hand)) + 
  ggplot2::geom_col(show.legend = FALSE) +
  ggplot2::theme_bw() +
  ggplot2::labs(x = "Mão Dominante", y = "Número de Jogadoras") + theme(text = element_text(size = 20)) + scale_fill_brewer(palette = "Pastel1")
```
:::

::: {.column width="50%"}
Possível observar que a maioria das jogadoras presentes no top30 são destras.
:::
:::

## Análise da idade das jogadoras presentes no top30
::: {.panel-tabset}
#### Geral
```{r}
#| echo: true
best_players_2019 |> 
  mutate(age = 2019 - lubridate::year(birthdate)) |>
  select(age) |> 
  summary()
```
#### Brasil
```{r}
#| echo: true
#| code-line-numbers: 2
best_players_2019 |> 
  filter(nationality == "Brazil") |> 
  mutate(age = 2019 - lubridate::year(birthdate)) |>
  select(age) |> 
  summary()
```
:::

É possível observar que as jogadoras brasileiras possuem uma idade maior quando comparada às jogadoras dos demais países. Além disso, possui a jogadora mais velha no top30, com 38 anos de idade.

## Conclusões

::: {.incremental}  
1. Brasil é o país com maior número de jogadoras no top30 de 2019;
2. No geral existe mais ponteiras no top30, mas dentre as brasileiras, a maioria presente no top30 são centrais;
3. Existe uma relação positiva entre altura e altura de ataque/bloqueio, entretanto existem algumas jogadoras que fogem a regra, como Egonu e Boskovic;
4. A maioria das jogadoras possuem a mão direita como mão dominante;
5. As idades variaram de 19 a 38 anos na análise geral, e levando em conta apenas jogadoras brasileiras a idade mínima passa a ser 23 e a máxima 38.
::: 

